# 固定资产转投资性房地产条件

提问人：wxj_001 时间：2017-02-13 22:29:03
求助：公司要将自用的房产用于出租，从固定资产转为投资性房地产核算，需要履行内部履行什么程序？

回答人：chenyiwei
首先，如果是首次确认投资性房地产，则公司应建立投资性房地产的管理制度和相关内部控制程序，明确投资性房地产的业务模式、确认条件、所需内部决策程序和外部审批程序等。 其次，根据上述程序，当符合条件时，由主管该类资产的部门提出申请，根据其影响金额大小，按照相应的决策权限和流程，由相应级别的管理层或治理层作出决议，正式生效后结转。 一般情况下，至少应当具备将在可预见的未来长期用于出租的明确意图，最终的决定应由董事会（如金额特别重大，还需经过股东会）作出。